【裁判字號】    89,易,4341
【裁判日期】    900131
【裁判案由】    傷害
【裁判全文】
臺灣臺中地方法院刑事判決                        八十九年度易字第四三四一號
    公  訴  人  臺灣臺中地方法院檢察署檢察官
    被      告  甲○○
                乙○○
右列被告因傷害案件，經檢察官提起公訴（八十九年度偵字第一八一九五號），本院
判決如左：
    主  文
甲○○、乙○○共同傷害人之身體，各處拘役拾伍日，如易科罰金，均以參佰元折算
壹日。
    事  實
一、甲○○與其妻乙○○於民國八十九年九月十三日上午，因毀損事件與丙○○至臺
    中縣清水鎮鎮○路清水鎮公所四樓調解委員會調解。同日十一許，雙方因調解不
    成立走出調解委員會，甲○○、乙○○即在鎮公所四樓走廊與丙○○發生拉扯，
    丙○○因而跌倒在地，甲○○與乙○○乃共同基於傷害之犯意聯絡，聯手以身體
    壓在丙○○身上，並出手緊抓丙○○左手臂，丙○○之女紀美玉、媳婦張淑貞見
    狀後，拉起甲○○夫婦。丙○○因而受有頭部紅腫、左手臂多處擦傷之傷害。
二、案經丙○○訴由臺中縣警察局清水分局報請臺灣臺中地方法院檢察署檢察官偵查
    起訴。
    理  由
一、訊據被告甲○○、乙○○對於右揭時地與丙○○因毀損事件至清水鎮調解委員會
    調解，因調解不成立在鎮公所四樓走廊發生爭執之事實供承不諱，惟均矢口否認
    有何傷害犯行，被告甲○○辯稱：丙○○出手打伊，因自己跌倒才受傷；被告乙○○辯稱：丙○○要打伊，她的腳絆到伊的腳後不慎跌倒云云。惟查：右揭被告
    二人傷害丙○○之事實，業據告訴人丙○○及證人紀美玉、張淑貞、紀德泉分別
    於警詢、檢察官偵訊及本院審理時證述甚詳，並有全佑家庭醫學科診所出具之診
    斷書一紙附卷可稽。被告二人所辯是告訴人自行跌倒才受傷云云，應係卸責之詞
    ，不足採信。本件事證至為明確，被告二人之犯行堪以認定。
二、核被告二人所為，均係犯刑法第二百七十七條第一項之傷害罪。被告二人有犯意
    聯絡與行為分擔，均為共同正犯。本院審酌被告二人均無犯罪前科，素行良好，
    犯罪之動機、目的、手段，告訴人受傷程度尚非嚴重，及未坦承犯行之犯後態度
    等一切情狀，分別量處如主文所示之刑，並均諭知易科罰金之折算標準。
據上論斷，應依刑事訴訟法第二百九十九條第一項前段，刑法第二十八條、第二百七
十七條第一項、修正後刑法第四十一條第一項前段，罰金罰鍰提高標準條例第一條前
段、第二條，判決如主文。
中      華      民      國      九十      年      一    月    三十一    日
                                        法  官  游  文 科
右正本證明與原本無異。
如不服本判決，應於送達後十日內向本院提出上訴狀（須附繕本），上訴於台灣高等
法院台中分院。
                                        書記官
中      華      民      國      九十      年      一    月    三十一    日
附錄論罪科刑法條
刑法第二百七十七條：
傷害人之身體或健康者，處三年以下有期徒刑、拘役或一千元以下罰金。
犯前項之罪因而致人於死者，處無期徒或七年以上有期徒刑，致重傷者，處三年以上
十年以下有期徒刑。


司法院資訊處製作；財團法人民間司法改革基金會備份。
